臺灣臺南地方法院家事裁定　　　　　　　96年度財管字第66號
聲　請　人　中國信託商業銀行股份有限公司
法定代理人　戊○○
代　理　人　甲○○
前聲請人聲請選任被繼承人丁○○之遺產管理人事件，本院裁定
如下：
    主      文
選任財政部國有財產局台灣南區辦事處台南分處為被繼承人丁○
○之遺產管理人。
程序費用新台幣壹仟元由被繼承人丁○○之遺產負擔。
    理      由
一、按繼承開始時，繼承人之有無不明者，由親屬會議於一個月
    內選定遺產管理人，並將繼承開始及選定遺產管理人之事由
    ，向法院報明；無親屬會議或親屬會議未於前條所定期限內
    選定遺產管理人者，利害關係人或檢察官，得聲請法院選任
    遺產管理人，並由法院依前項規定為公示催告；公示催告期
    限屆滿，無繼承人承認繼承時，其遺產於清償債權，並交付
    遺贈物後，如有剩餘，歸屬國庫；非公用國有財產以財政部
    國有財產局為管理機關， 民法第1177條、第1178條第2項、
    第1185條、國有財產法第12條分別定有明文。
二、本件聲請意旨略以：被繼承人丁○○ （男，民國○○年○月○○
    日生，身分證統一編號：Ｚ000000000號，民國95年9月2日死
    亡，生前最後處所：台南縣佳里鎮○○路292巷35號） 於民
    國94年5月10日向聲請人借款新台幣（下同）158萬元，迄今
    尚餘本金0000000元及利息、違約金未繳； 又被繼承人於94
    年5月11日向聲請人申辦現金卡，初次核定額度3萬元，迄今
    尚餘本金3萬元及利息、違約金未繳； 然被繼承人即債務人
    丁○○於95年9月2日死亡，被繼承人之繼承人均拋棄繼承，
    為保障聲請人即債權人之權益，聲請人爰依法聲請本院選任
    被繼承人丁○○之遺產管理人等語。
三、經查聲請人主張之上開事實，業據提出借據影本暨繳款明細
    表各乙紙、現金卡聲請書影本暨繳款明細表各乙紙為證，復
    經本院依職權調取本院95年度繼字第1868號卷宗審閱屬實，
    聲請人主張堪信為真實；復查被繼承人丁○○之繼承人均已
    聲明拋棄繼承權，又未準用民法第1177條規定選定遺產管理
    人，而聲請人為被繼承人之債權人，故聲請人以利害關係人
    聲請選任被繼承人之遺產管理人，核與上開規定並無不合，
    應予准許。
四、查被繼承人丁○○並無任何繼承人，且未準用民法第1177條
    之規定選定遺產管理人，則被繼承人丁○○之遺產，將於清
    償債權，交付遺贈物後，歸屬國庫，即無人繼承之遺產若有
    賸餘，終歸國家所取得，則職司國有財產管理之有關機關自
    係最為適合擔任遺產管理之人，況上開機關就遺產管理之有
    關法律程序亦相當熟悉；復經本院函詢被繼承人丁○○之子
    女乙○○、丙○○，而被繼承人之子女乙○○、丙○○均未
    為任何表示，顯無擔任被繼承人丁○○之遺產管理人之意願
    ，足徵被繼承人丁○○之原繼承人對被繼承人丁○○遺產之
    處置已漠不關心。是聲請人本於利害關係人身分聲請選任遺
    產管理人，為使被繼承人丁○○遺產之處置順利進行，本院
    認選任財政部國有財產局台灣南區辦事處台南分處為被繼承
    人丁○○之遺產管理人為適當。
四、依非訟事件法第157條，裁定如主文。
中　　華　　民　　國　　96　　年　　8 　　月　　10　　日
                      家事法庭    法  官  王 獻 楠
上為正本係照原本作成。
如不服本裁定，應於裁定送達後10日內向本院提出抗告狀（附具
繕本），並應繳納抗告費新台幣1000元。
中　　華　　民　　國　　96　　年　　8 　　月　　10　　日
                                  書記官  黃 心 怡
